臺灣桃園地方法院刑事判決　　　　　　　 94年度訴字第312號
公　訴　人　臺灣桃園地方法院檢察署檢察官
被　　　告　甲○○　男　30歲.
　　　　　　　　　　　之3號
選任辯護人　金鑫律師
上列被告因違反毒品危害防制條例等案件，經檢察官提起公訴（
93年度偵字第19371號），本院判決如下：
    主  文
甲○○共同運輸第二級毒品，累犯，處有期徒刑拾年，褫奪公權
伍年，扣案MDMA綠色藥丸，藥錠總重量柒玖零點零伍公克（約
玖捌捌貳粒），及扣案毒品MDMA淺藍色藥丸，藥錠總重量貳玖點
壹公克（約壹佰粒），沒收銷燬之。扣案白色束帶壹包 (共捌條
)及塑膠袋柒個均沒收之。
    事  實
一、甲○○前於民國92年12月間，因公共危險案件，經臺灣臺北
    地方法院判處有期徒刑4 月，於93年3 月19日易科罰金執行
    完畢，又於93年9 月間因公共危險案件，經臺灣臺北地方法
    院判處有期徒刑5 月，於93年11月29日易科罰金執行完畢。
    詎仍不知悔改，明知MDMA係屬毒品危害防制條例第2 條第2
    項第2 款之第二級毒品，亦屬政府依懲治走私條例公告之管
    制物品，不得運輸進入國內，竟於93年11月29日出境前往大
    陸地區廣東省廣州市，與姓名年籍不詳綽號「黑仔」成年男
    子及自稱「呂霞」之成年女子，及其他不詳人數之成年人，
    基於運輸俗稱搖頭丸之第二級毒品MDMA進入臺灣地區之犯意
    聯絡，由綽號「黑仔」之人提供已製成綠色藥丸之毒品MDMA
     6大包及淺藍色藥丸毒品MDMA 1小包，於93年12月6 日早上
    甲○○返回台灣前夕，在甲○○所住宿之廣州市海景飯店，
    由「黑仔」及其他二名成年男子，以白色束帶8 條分別將綠
    色藥丸縛綑在甲○○之腹部前、後及兩腿之大腿及小腿上，
    而另1 小包淺藍色藥丸則由甲○○放置在其所穿著之長褲口
    袋，以此方式欲將該毒品MDMA運輸、私運進入我國國內，如
    順利運輸入境，「黑仔」則允諾給與甲○○相當於人民幣2
    萬元等值之新台幣為報酬。甲○○即於93年12月6 日，廣州
    市經由澳門搭乘澳門航空公司編號GE374 號班機，於同日20
    時25分許抵達桃園中正國際機場而運輸、私運上開毒品MDMA
    入境，嗣於中正國際機場第一航廈入境檢查時，因行跡可疑
    ，為財政部臺北關稅局海關人員發覺而查獲，並自甲○○腹
    部前、後、兩腿之大腿、小腿取出6 大包驗餘總重量3790.0
    5 公克之綠色藥丸毒品MDMA，並於甲○○所穿著之長褲取出
    1 小包驗餘總重量29.10 公克之淺藍色藥丸毒品MDMA ， 及
    渠等所有供運輸毒品MDMA所用之包裝袋6 個 (重60.15 公克
    )、1個 (重1.49公克)及 白色束帶一包 (共8 條)等 物。
二、案經法務部調查局桃園縣調查站移送臺灣桃園地方法院檢察
    署檢察官偵查起訴。
    理  由
一、訊據被告甲○○矢口否認有運輸第二級毒品MDMA犯行，辯稱
    ：伊雖有將扣案第二級毒品MDMA自大陸地區廣州市經由澳門
    運輸進入臺灣地區，惟伊以為所攜帶者僅係一般減肥藥或解
    酒藥，並不知所運輸者係俗稱搖頭丸之毒品MDMA，伊如明知
    該藥丸係毒品即不可能接受綽號「黑仔」之人委託運輸入境
    ，伊因之前在臺灣地區認識大陸地區女子「呂霞」，「呂霞
    」其後返回大陸地區，因伊很喜歡「呂霞」，因此自費前往
    大陸地區探望「呂霞」，「呂霞」帶伊前住PUB 飲酒而認識
    綽號「黑仔」之成年男子，「黑仔」有拿一顆綠色藥丸給伊
    服用，伊服用後身體猛流汗，行動變遲緩，但酒量大增不易
    醉，伊雖有懷疑該藥丸可能是毒品違禁物，惟「呂霞」、「
    黑仔」均告訴伊沒有問題，只是一般違禁品並非毒品，如被
    查獲只是沒入而已，因伊相信「呂霞」，且因「呂霞」有積
    欠「黑仔」債務，「黑仔」亦承諾如順利將藥丸夾藏進入臺
    灣地區，可以獲得相當於人民幣2 萬元之報酬，伊為幫助「
    呂霞」清償債務，因此始會答應攜帶入境，該扣案藥丸係於
    93 年12 月6 日伊搭機返國前在廣州市伊所住宿之海景飯店
    ，由「黑仔」及另二名成年男子為伊縛綑在身上，伊雖於入
    境中正機場時為海關人員查獲，惟伊係於海關人員告知後始
    知該藥丸為毒品MDMA等云云。辯護意旨則以：被告之前並未
    施用過毒品MDMA，亦未有毒品前科，被告辯稱其以為所攜帶
    入境者為減肥藥並非無據。被告不知所攜帶者為毒品MDMA，
    被告係遭人利用，請審酌被告涉世未深，因受女友呂霞及綽
    號「黑仔」等人利用始誤蹈法網，其情可憫及被告前往大陸
    地區之交通、食宿等費用均係其自行負擔，復未取得與「黑
    仔」所約定之代價人民幣2 萬元即為警查獲，尚未生實害，
    及被告犯罪後皆據實陳述無任何隱瞞等情，請予從輕量刑，
    以勵自新。
二、經查：93年12月6 日20時25分許，被告搭乘澳門航空GE-374
    號班機自澳門地區返抵桃園中正國際機場，於入境通關時因
    行跡可疑，為財政部臺北關稅局海關人員發覺有異而請其至
    入境檢查室查驗，經海關人員請被告將其上衣及外褲脫除後
    ，發覺其腹部前、後及兩腿之大腿、小腿部，均有以白色之
    束帶縛綑不明之綠色藥丸，海關人員取下該不明藥丸並秤其
    重量為毛重3854公克 (約9882粒)， 又海關人員另在被告所
    穿著之外褲口袋內查獲有淺藍色之不明藥丸，經秤其重量為
    毛重31公克 (約100 粒)， 嗣移送法務部調查局桃園縣調查
    站 ( 下 稱桃園縣調站)偵 查等情，業經被告供承在卷，並
    經本院勘驗臺北關稅局查獲時之全程錄影帶，依錄影帶之拍
    攝內容：被告係以白色束帶分別將綠色藥丸綑縛在其腹部前
    、後、兩腿之大腿、小腿等部位，另將一小包淺藍色藥丸藏
    在其外褲口袋內，經海關人員分別將藥丸取下並秤其重量，
    於整個過程被告並無受強暴脅迫之情，有勘驗筆錄及查獲時
    所拍照片3 張，翻拍照片18張在卷可稽，而被告用以縛綑綠
    色藥丸之白色束帶共有8 條，亦有本院勘驗照片2 張可稽。
    扣案之綠色藥丸6 大包，經法務部調查局檢驗結果，確含有
    第二級毒品MDMA成分及微量第二級毒品甲基安非他命成分及
    微量第三級毒品愷他命成分，藥錠總重量3790.05 公克，空
    包裝重60.15 公克，MDMA純度35.61%，純質淨重1349.64 公
    克。而扣案之淺藍色藥丸經檢驗結果，含有第二級毒品MDMA
    成分，藥錠總重29.10 公克，空包裝重1.49公克，純度52.
    28% ，純質淨重15.21 公克等情，亦有法務部調查局93年12
    月21日調科壹字第09300482880 號檢驗通知書一份在卷可稽
    。
三、被告雖否認運輸第二級毒品MDMA，辯稱並不知所夾藏入境者
    係毒品MDMA，以為只是一般解酒藥或減肥藥云云。然查，被
    告對於其所夾藏入境之藥丸有可能是毒品乙節，業據其供承
    ：「我雖然曾懷疑該等藥丸係毒品，但是呂霞一直在從旁慫
    恿，因我很相信呂霞，而且計畫將人民幣一萬元的酬勞分給
    呂霞，所以就替「黑仔」將該等藥丸攜回入境」（見93年度
    偵字第19371 號卷第4 頁警詢筆錄）、「 (黑仔要給你那麼
    多錢，你不知道那是毒品嗎？)我 不確定，我本來懷疑那是
    搖頭丸」（見同上偵卷第19頁偵查筆錄）、「 (你有無懷疑
    你所夾藏的是毒品？)之 前我有懷疑，因為我有問他們為何
    要綑綁在我身上而不放在行李箱，他說放在行李箱被查到後
    會被沒收，綁在身上就比較容易逃避海關查驗」、「 (你在
    當時就有認識這些藥丸可能是毒品？)我 當時有這想法，不
    太確定」、「我主要是要幫呂霞，我蠻喜歡這個女孩」等語
     (見本院卷第6 頁、第16頁)。 顯見被告對於扣案藥丸有可
    能是毒品乙節已有認識之可能且曾加以懷疑，惟因「黑仔」
    以高額之利潤相誘始允諾為其運輸之情，甚為明確，參以被
    告自承其為高中肄業，則應已受有相當之教育，且其對於海
    洛因、安非他命、搖頭丸、K 他命、紅中、白板等係屬毒品
    ，而毒品在我國係嚴格禁止運輸入境，運輸毒品係屬重罪等
    情，亦知之甚詳，加以政府近年來為防止毒品由境外運輸入
    境，除嚴格查緝外，並不斷的在各傳播媒體宣示反毒政令，
    此項事實亦為被告所不能諉為不知，則被告對於「黑仔」以
    顯不相當之人民幣2 萬元高價，及「黑仔」要其將該藥丸縛
    綑在其身上之運輸方式，既已有懷疑該藥丸可能是毒品，則
    豈會僅因「黑仔」、「呂霞」告知該藥丸只是一般之禁藥，
    即輕易相信渠等所言？又豈會僅因喜歡呂霞，即甘冒被查獲
    及被處以重刑之危險而夾藏毒品入境？此顯然與常理不符，
    再佐以被告係將扣案綠色藥丸以白色束帶縛綑在其腹部前、
    後及兩腿之大腿、小腿部位，其外再穿著寬鬆之上衣與長褲
    後，以此隱密、牢固，外觀上並不易查覺之夾藏方式夾藏毒
    品入境，如謂扣案藥丸僅是一般的解酒藥或是減肥藥，被告
    何須如此大費周章加以掩飾、隱敝？而「黑仔」又何須以高
    達人民幣2 萬元之代價使被告為其夾藏入境？而國內之解酒
    藥、減肥藥市場產品何其眾多，以被告所夾藏入境之藥丸數
    量，縱經全部販售，其利潤能否達到「黑仔」承諾給予被告
    之人民幣2 萬元？亦有疑義，凡此均足徵被告係為賺取「黑
    仔」所應允之人民幣2 萬元報酬，而將該扣案藥丸夾藏入境
    ，其自始即知其所夾藏之藥丸係俗稱搖頭丸之毒品MDMA無訛
    ，所辯不知為毒品云云，要屬犯後卸責之詞，不足採信。
四、又被告為海關人員查獲其腹部前、後及兩腿之大腿、小腿部
    位夾藏有綠色藥丸6 大包外，另在其所穿著之長褲口袋內取
    出1 包淺藍色藥丸，已如前述，辯護意旨雖以被告如明知該
    藥丸係屬毒品，則被告斷無可能任意放置在其長褲口袋內，
    以此推論被告並不知扣案藥丸係屬毒品MDMA云云，然則被告
    既係以其身體充當運輸毒品之工具，其身體本身即是一種隱
    藏之運輸工具，如其入境時行跡未為海關人員查覺有異，則
    縱被告係將毒品拿於手上明顯之處，亦不致為警查獲，因之
    毒品究係放置於身體之何部位及有無加以隱藏？已非重要之
    事，不能以被告另將一包淺藍色藥丸放置在其長褲口袋內，
    即逕推論被告不知扣案藥丸為毒品MDMA。
五、被告於查獲後經桃園縣調站採集其尿液送檢驗結果，並無毒
    品反應，有法務部調查局93年12月23日調科壹字第09362397
    170 號檢驗通知書一份在卷可稽，雖未能證明被告有施用毒
    品，惟被告本身有無施用毒品與其是否有運輸毒品，兩者並
    無關聯性，不能以被告未檢驗出有施用毒品MDMA，即認其無
    運輸毒品MDMA之可能。又一般人「施用MDMA後三天內，有施
    用劑量之65% 以MDMA原態自尿液排出，7%以其代謝物MDA 排
    出，惟由於可測得時間之最長時間，與使用劑量、使用頻率
    、被採樣者飲用水量之多寡及其體內代謝情況等因素皆有相
    關性，故依個案而異。」，有行政院衛生署管制藥品管理局
    91 年4月30日管證字第105412號函可稽，為本院審理所已知
    。被告於查獲時所採尿液經檢驗結果既無毒品MDMA陽性反應
    ，則被告辯稱其於查獲前3 或4 天曾試服一顆綠色藥丸後，
    覺得酒量比以前還要好 (見本院卷第12頁、第74頁)等 辯詞
    ，即屬無法證明，因之被告辯稱其曾服用綠色藥丸，以為扣
    案藥丸為解酒藥云云，亦不足採信。
六、又被告辯稱：伊認識以假結婚名義來台賣淫之大陸女子「呂
    霞」，因伊很喜歡「呂霞」，「呂霞」返回大陸後，伊93年
    11月29日出境即係前往大陸地區找「呂霞」舊，「呂霞」
    有帶伊至PUB 飲酒，因此始會認識「黑仔」，因「呂霞」有
    積欠「黑仔」金錢，而「黑仔」允諾如伊為其夾藏扣案藥丸
    返回台灣，即可獲得人民幣2 萬元之報酬，伊為了幫助「呂
    霞」清償債務，因此始同意夾藏扣案藥丸入境云云。然查：
    被告是否如其所述，僅因喜愛「呂霞」、為代清償「呂霞」
    積欠「黑仔」之債務，即甘冒重刑，允諾「黑仔」為其夾藏
    毒品入境？依被告於台北關稅局詢問筆錄供稱：查獲之私貨
    「是我自己的，在大陸珠海的DISCO PUB 由當地酒店小姐介
    紹向黑仔購買」等語 (見偵卷第13頁)， 惟被告嗣於調查站
    警詢、檢察官偵查及本院審理時，則翻異前詞改稱係受「黑
    仔」之託而代為夾藏入境，其供詞略以：「．．．93年12
    月5 日凌晨，「黑仔」到我住宿的海景酒店找我並問我要不
    要賺點外快，並要求我是否能協助帶數千顆先前在PUB 給我
    試吃的藥丸到台灣，我當時曾向「黑仔」提出有無風險之疑
    問，「黑仔」表示藏在身上闖關非常安全，不會被海關發現
    ，且協助夾帶數千顆藥丸回台可以獲得人民幣2 萬元的代價
    ，我因為此行已經將身上的現金花完，認為人民幣2 萬元的
    代價還算不錯，加上呂霞從旁慫恿，最後就答應「黑仔」將
    數千顆藥丸夾藏在身上返台．．．」、「計畫將人民幣1 萬
    元的酬勞分給呂霞，所以就替「黑仔」將該藥丸攜回入境」
    、「「黑仔」跟我表示，只要我將該等藥丸送給台灣的接貨
    者，取得藥丸的接貨者即會給我2 萬元人民幣的等值台幣給
    我」 (見同上偵卷第3 頁反面、第4 頁正、反面調查筆錄)
    、「 (藥誰給你的？)一 個叫黑仔的，是透過呂霞介紹認識
    的，我要回來時，黑仔到酒店來找我，他說要給我二萬元，
    因為呂霞欠黑仔一萬多，我主要是要幫她還錢」（見同上偵
    卷第19頁）、「 (你幫他們帶這些藥丸入境，你有無好處？
    )抵 呂霞欠黑仔的錢，2 萬元的人民幣」 (見本院卷第14頁
    )等 語。被告對於其何以先供稱係自己購買，嗣改稱係受「
    黑仔」之託代為運輸，辯稱以為承認自己運輸罪比較輕等語
    ，固非不足採，惟被告對於其受託代為運輸之可獲得之2 萬
    元人民幣代價，始則辯稱：2 萬元人民幣，其中1 萬元人民
    幣欲清償呂霞債務，嗣改稱2 萬元人民幣均係清償呂霞之債
    務，其先後之供述並不一致，然以被告於調查筆錄另供承：
    『「黑仔」跟我表示只要我將該等藥丸送給台灣的接貨者，
    取得藥丸的接貨者即會給我2 萬元人民幣的等值台幣給我』
    ，及『「黑仔」要我在夾藏該藥丸入境後，前往中正機場第
    一航廈巴士站等候，會有人主動前來找我，屆時我只要將該
    等藥丸交予該人即可，我曾向「黑仔」質疑如果沒有人來找
    我取貨要如何處理，「黑仔」表示只要我撥打大陸手機0000
    0000000 給綽號「阿宏」者，「阿宏」會指示我將該等藥丸
    帶到台北市某家舞廳交貨。』等語 (見同上偵卷第4 頁正、
    反面)， 被告已具體供述其將扣案藥丸夾藏入境後，即可在
    台取得人民幣等值之台幣，並供稱在台接貨者之聯絡方式，
    及如未能與接貨者碰面之連繫方式，顯見被告如將扣案藥丸
    夾藏入境後，即可取得人民幣2 萬元等值之台幣，而其付款
    之地點係在台灣地區無訛，因之被告辯稱其係為代「呂霞」
    清償債務始允諾運輸毒品云云，不惟與常情不符，且與事實
    不符，為本院所不採。
七、扣案綠色藥丸6 包經檢驗結果，除檢出含有第二級毒品MDMA
    成分外，另檢出含有微量之第二級毒品甲基安非他命及第三
    級毒品愷他命成分，有上開法務部調查局鑑定通知書可稽，
    惟檢出之甲基安非他命及愷他命成分既屬微量，應屬該MDMA
    毒品於製造過程中所含之雜質，而被告亦無運輸該微量甲基
    安非他命及愷他命毒品之認識，因之被告尚無運輸第二級毒
    品甲基安非他命及第三級毒品愷他命之可言。
八、按MDMA為毒品危害防制條例第2 條第2 項第2 款所列第二級
    毒品，不得製造、運輸、販賣、意圖販賣而持有、轉讓、施
    用。又自大陸地區私運物品進入臺灣地區，或自臺灣地區私
    運物品前往大陸地區者，以私運物品進口、出口論，適用懲
    治走私條例之規定處斷，懲治走私條例第12條定有明文。又
    香港澳門關係條例第35條第2 項雖規定：「輸入或攜帶進入
    臺灣地區之香港或澳門物品，以進口論；其檢驗、檢疫、管
    理、關稅等稅捐之徵收及處理等，依輸入物品有關法令之規
    定辦理。」。被告係自大陸地區廣東省廣州市即夾藏扣案毒
    品MDMA，其雖由大陸地區廣州市經由澳門搭機返回國內，惟
    被告所私運進口之毒品MDMA並非澳門物品，因之並無香港澳
    門關係條例第35條第2 項規定之適用。又行政院依懲治走私
    條例第2 條第4 項法律授權公告毒品危害防制條例所列毒品
    屬甲項第4 目管制進出口物品，不得進出口。
九、核被告將第二級毒品MDMA由大陸地區運輸、私運進入臺灣地
    區，所為係犯毒品危害防制條例第4 條第2 項之運輸第二級
    毒品罪及懲治走私條例第2 條第1 項之私運管制物品罪。被
    告受「黑仔」之託及「呂霞」之慫恿及由「黑仔」及其他二
    名成年人為其將毒品MDMA藥丸縛綑在身上，及被告如順利夾
    藏入境後，將有不詳之人前往接貨，如被告無法與接貨者碰
    面，即撥打電話給「阿宏」之人，「阿宏」將會告知將毒品
    攜往台北市之舞廳交貨，已據被告供承在卷，則被告與「黑
    仔」、「呂霞」、「阿宏」、及其他不詳人數姓名年籍成年
    人間，就本件犯行有犯意聯絡或行為分擔，均為共同正犯。
    被告以一運輸行為同時觸犯毒品危害防制條例第4 條第2項
    、懲治走私條例第2 條第1 項之罪，為想像競合犯，應依刑
    法第55條規定，從一重之毒品危害防制條例第4 條第2 項之
    運輸第二級毒品罪處斷。又被告有如事實欄所載前案科刑執
    行情形，其於有期徒刑執行完畢後，5 年內再犯本件有期徒
    刑以上刑之罪，為累犯，應依刑法第47條規定加重其刑。爰
    審酌被告將驗餘藥錠總重量3790.05 公克，空包裝重60 .15
    公克，MDMA純度35.61%，純質淨重1349.64 公克之綠色毒品
    MDMA藥丸，及驗餘藥錠總重量29.10 公克，空包裝重1.49公
    克，純度52.28%，純質淨重15.21 公克之淺藍色毒品MDMA藥
    丸運輸入境，其運輸之數量甚為龐大 (藥錠重量高達3819.1
    5 公克)， 如讓順利運輸入境，對於國內社會治安及國民身
    心健康之危害，實難想像，幸經海關人員緝獲，始未讓該毒
    品流入國內，及審酌被告之品行、智識程度，及犯罪後矢口
    否認犯行，毫無悔意等一切情狀，公訴人雖具體求處被告有
    期徒刑八年，惟本院認猶屬過輕，實不足昭戒，爰量處如
    主文所示之刑，並依其犯罪之性質認為有褫奪公權之必要，
    依刑法第37條第2 項規定，併宣告褫奪公權5 年。
十、扣案毒品MDMA綠色藥丸6 大包，藥錠總重量3790.05 公克 (
    約9882粒)， 及扣案毒品MDMA淺藍色藥丸1 包，藥錠總重量
    29.10 公克 (約100 粒)， 應依毒品危害防制條例第18條第
    1 項前段規定，諭知沒收銷燬之。扣案之白色束帶一包共8
    條及被告用以包裝毒品MDMA藥丸所用之塑膠袋6 個及1 個，
    為被告及共犯所有供犯運輸毒品所用之物，應依毒品危害防
    制條例第19條第1 項規定宣告沒收。
據上論斷，應依刑事訴訟法第299 條第1 項前段，毒品危害防制
條例第4 條第2 項、第18條第1 項前段、第19條第1 項，懲治走
私條例第2 條第1 項、第11條、第12條，刑法第11條前段、第28
條、第55條、第47條、第37條第2 項，判決如主文。
本案經檢察官謝雯璣到庭執行職務。
中　　華　　民　　國　　94　　年　　5 　　月　　24　　日
                  刑事第九庭    審判長法　官　林明洲
                                      法　官  林春鈴
                                      法　官  黃斯偉
以上正本證明與原本無異。
如不服本判決，應於判決送達後10日內向本院提出上訴狀（應附
繕本），上訴於臺灣高等法院。
　　　　　                            書記官　李珈慧
中　　華　　民　　國　　94　　年　　5 　　月　　26　　日
論罪法條之依據：
毒品危害防制條例第4條
製造、運輸、販賣第一級毒品者，處死刑或無期徒刑；處無期徒
刑者，得併科新臺幣 1 千萬元以下罰金。
製造、運輸、販賣第二級毒品者，處無期徒刑或 7 年以上有期徒
刑，得併科新臺幣 7 百萬元以下罰金。
製造、運輸、販賣第三級毒品者，處 5 年以上有期徒刑，得併科
新臺幣 5 百萬元以下罰金。
製造、運輸、販賣第四級毒品者，處 3 年以上 10 年以下有期徒
刑，得併科新臺幣 3 百萬元以下罰金。
製造、運輸、販賣專供製造或施用毒品之器具者，處 1 年以上 7
年以下有期徒刑，得併科新臺幣 1 百萬元以下罰金。
前五項之未遂犯罰之。
毒品危害防制條例第18條
查獲之第一、二級毒品及專供製造或施用第一、二級毒品之器具
，不問屬於犯人與否，均沒收銷燬之；查獲之第三、四級毒品及
製造或施用毒品之器具，無正當理由而擅自持有者，均沒入銷燬
之。但合於醫藥、研究或訓練之用者，得不予銷燬。
前項合於醫藥、研究或訓練用毒品或器具之管理辦法，由法務部
會同行政院衛生署定之。
毒品危害防制條例第19條
犯第 4 條至第 9 條、第 12 條、第 13 條或第 14 條第 1 項、
第2 項之罪者，其供犯罪所用或因犯罪所得之財物，均沒收之，
如全部或一部不能沒收時，追徵其價額或以其財產抵償之。
為保全前項價額之追徵或以財產抵償，得於必要範圍內扣押其財
產。
犯第 4 條之罪所使用之水、陸、空交通工具沒收之。
懲治走私條例第2條
私運管制物品進口、出口逾公告數額者，處 7 年以下有期徒刑，
得併科新臺幣 3 百萬元以下罰金。
以犯前項之罪為常業者，處 3 年以上 10 年以下有期徒刑，得併
科新臺幣 5 百萬元以下罰金。
第 1 項之未遂犯罰之。
第 1 項所稱管制物品及其數額，由行政院公告之。
懲治走私條例第11條
走私行為之處罰，海關緝私條例及本條例無規定者，適用刑法或
其他有關法律。
懲治走私條例第12條
自大陸地區私運物品進入臺灣地區，或自臺灣地區私運物品前往
大陸地區者，以私運物品進口、出口論，適用本條例規定處斷。
